臺灣臺中地方法院刑事判決　　　　　　　　　　　　九十一年度易字第二五一六號
　　公　訴　人　臺灣臺中地方法院檢察署檢察官
　　被　　　告　甲○○
右列被告因毒品危害防制條例案件，經檢察官提起公訴（九十一年度毒偵字第二六三
七號），本院判決如左：
    主  文
甲○○連續施用第二級毒品，處有期徒刑陸月，如易科罰金，以參佰元折算壹日。扣
案之第二級毒品安非他命壹包（重約零點伍公克），沒收銷燬之。
    事  實
一、甲○○曾於民國九十年間因施用第二級毒品，經本院以九十年度毒聲字第一０五
    二號裁定送觀察、勒戒後，認無繼續施用毒品之傾向，而由臺灣臺中地方法院檢
    察署檢察官於九十年三月十五日以九十年度毒偵字第一二六八號為不起訴處分。
    。詎甲○○於上開不起訴處分確定後五年內，又基於施用第二級毒品安非他命之
    概括犯意，自九十一年八月初起至同年八月二十九日十七時止，在臺中市○○區
    ○○路二０一之十號等處，以將第二級毒品安非他命放置在玻璃吸食器內，用火
    燒烤產生氣化，以口鼻吸食之方式，連續施用第二級毒品安非他命多次。嗣於九
    十一年八月三十日十七時許，在臺中市○○路與學府路口為警查獲，並扣得第二
    級毒品安非他命一包（重約０．五公克）。經本院於九十一年八月三十一日以九
    十一年度毒聲字第二三九七號裁定送觀察、勒戒後，認有繼續施用毒品之傾向。
二、案經臺中市警察局第三分局報請臺灣臺中地方法院檢察署檢察官偵查起訴。
    理  由
一、右揭事實，業經被告甲○○於警訊、偵查中及本院審理時自白不諱，並有扣案之
    第二級毒品安非他命一包（重約０．五公克）可資佐證。被告於九十一年八月三
    十日被查獲時，在警局中所採集之尿液，經送請臺中市衛生局檢驗結果，呈甲基
    安非他命陽性，亦有該局煙毒尿液檢驗成績書一紙附卷可稽。又被告因本件施用
    毒品犯行，經本院裁定送觀察、勒戒後，臺灣臺中看守所附設勒戒處所評定結果
    ，認被告有繼續施用毒品傾向，亦有本院九十一年度毒聲字第二三九七號裁定、
    臺灣臺中看守所九十一年九月十六日中所正總字第０九一０００二八一六號函附
    之有無繼續施用毒品傾向證明書各一份，在卷可憑。足見被告之自白，核與事實
    相符。又被告前於九十年間因施用第二級毒品案件，經本院以九十年度毒聲字第
    一０五二號裁定送觀察、勒戒後，認無繼續施用毒品之傾向，而由臺灣臺中地方
    法院檢察署檢察官於九十年三月十五日以九十年度毒偵字第一二六八號為不起訴
    處分確定一節，有臺灣高等法院被告全國前案紀錄表、臺灣臺中地方法院檢察署
    刑案資料查註紀錄表、全國施用毒品案件記錄表、不起訴處分書等件在卷可按。
    其於上開不起訴處分確定後五年內，再度自九十一年八月初起至年八月二十九日
    十七時止，連續施用第二級毒品安非他命多次，且經臺灣臺中臺中看守所附設勒
    戒所執行觀察、勒戒後，認其有繼續施用毒品傾向等情，已詳如前述。是以，被
    告本件施用第二級毒品安非他命，確係在前次施用毒品犯行不起訴處分後五年內
    所犯。本件事證明確，被告連續施用第二級毒品安非他命之犯行，堪予認定。
二、核被告甲○○所為，係犯毒品危害防制條例第十條第二項之施用第二級毒品安非
    他命罪。被告持有第二級毒品安非他命後，進而施用，其持有之低度行為應為施
    用之高度行為所吸收，不另論其持有第二級毒品罪。被告先後多次施用第二級毒
    品安非他命，時間緊接，觸犯構成要件相同之罪名，顯係基於概括犯意為之，依
    連續犯規定論以一罪，並依法加重其刑。爰審酌被告前已有違犯麻醉藥品管理條
    例之前科，並經判處有期徒刑六月確定，有臺灣高等法院被告全國前案紀錄表、
    臺灣臺中地方法院檢察署刑案資料查註紀錄表各一紙可憑，而其因施用第二級毒
    品案件，經送觀察、勒戒及不起訴處分後，仍不知戒惕，竟又再次施用第二級毒
    品安非他命，無視於毒品對於自身健康之戕害及國家對於杜絕毒品犯罪之禁令，
    惟施用毒品係自戕行為，犯罪手段尚屬平和，亦未因此而危害他人，所生損害非
    大，被告於警訊、偵查及本院審理期間均能坦承犯行，態度良好，且施用毒品者
    均有相當程度之成癮性及心理依賴，其犯罪心態與一般刑事犯罪之本質並不相同
    ，容應以「病人」之角度為考量，並側重適當之醫學治療及心理矯治為宜，就被
    告本身施用毒品之刑事處罰方面，自應予適當量刑等一切情狀，量處如主文所示
    之刑，並諭知易科罰金之折算標準。扣案之安非他命一包（重約０．五公克），
    係毒品危害防制條例第二條第二項第二款所定之第二級毒品，屬違禁物，應依同
    條例第十八條第一項規定，沒收銷燬之。
據上論斷，應依刑事訴訟法第二百九十九條第一項前段，毒品危害防制條例第十條第
第二項、第二十條第三項前段、第十八條第一項，刑法第十一條前段、第五十六條、
第四十一條第一項前段，罰金罰鍰提高標準條例第二條，判決如主文。
中      華      民      國      九十一      年    十一  月      四      日
                                臺灣臺中地方法院刑事第三庭
                                    法  官  林  三  元
右正本證明與原本無異。
如不服本判決，應於判決送達後十日內向本院提出上訴狀，上訴於臺灣高等法院臺中
分院( 須附繕本 )。
                                    書記官
中      華      民      國      九十一      年    十一  月      五      日
附錄論罪法條：
毒品危害防制條例第十條第二項：
施用第二級毒品者，處三年以下有期徒刑。
